臺灣桃園地方法院民事裁定　九十一年度聲字第一三五四號
　　聲　請　人　乙○○○
　　聲　請　人　丙○○○
　　聲　請　人　甲○○○
　　相　對　人　桃園市中山國民小學
　　法定代理人　蘇傳登
右當事人間聲請裁定強制執行事件，本院裁定如左：
    主      文
聲請人乙○○○依民國九十一年七月二十五日在桃園縣政府勞資爭議調解委員會成立
之調解方案，就相對人所有之財產，於新台幣壹拾肆萬陸仟肆佰元之範圍內，准予強
制執行。
聲請人丙○○○依民國九十一年七月二十五日在桃園縣政府勞資爭議調解委員會成立
之調解方案，就相對人所有之財產，於新台幣壹拾肆萬陸仟肆佰元之範圍內，准予強
制執行。
聲請人甲○○○依民國九十一年七月二十五日在桃園縣政府勞資爭議調解委員會成立
之調解方案，就相對人所有之財產，於新台幣壹拾肆萬陸仟肆佰元之範圍內，准予強
制執行。
聲請人其餘聲請均駁回之。
聲請程序費用由相對人負擔。
    理      由
一、本件聲請意旨略以：兩造於民國九十一年七月二十五日依勞資爭議處理法第十七
    條及第二十一條之規定，就退休金給付爭議調解成立在案，相對人同意按平均薪
    資以每月新臺幣（下同）一萬八千三百元計算，給付聲請人三人退休金每人計八
    個基數，即須給付每人各十四萬六千四百元，該筆金額相對人依勞動基準法施行
    細則第二十九條第一項應自聲請人退休之日，即九十一年七月一日起三十日內給
    付，詎相對人迄今仍拒不給付，為此，聲請鈞院依勞資爭議處理法第三十七條第
    一項准予強制執行等語，並提出桃園縣政府函文一紙、桃園縣政府勞資爭議調解
    紀錄一紙、桃園縣桃園市中山國小函文三紙為證。
二、按勞資爭議處理法第十七條規定：「勞資爭議調解委員會之調解方案，經爭議當
    事人雙方同意在調解紀錄簽名者，調解為成立」。同法第三十七條第一項：「勞
    資爭議經調解成立或仲裁者，當事人之一方不履行其義務時，他方當事人得向該
    管法院聲請裁定強制執行並免繳裁判費；於聲請強制執行時，並免繳執行費」。
    經查：本件聲請人主張兩造之勞資爭議已於九十一年七月二十五日經桃園縣政府
    勞資爭議調解委員會調解成立，經調解委員提出調解方案，資方即相對人同意支
    付勞方即聲請人退休金每人八個基數，平均薪資以每月一萬八千三百元計算，即
    各為十四萬六千四百元【18300x8=146400】，該方案並經雙方確認同意而簽名等
    事實，已據聲請人提出桃園縣政府函及勞資爭議調解紀錄影本各一份為證，且為
    相對人所不爭執，堪信為真實。是本件勞資爭議，應認業經調解而成立。
三、從而，本件勞資爭議，業經調解而成立，惟相對人迄今仍未履行上述調解方案，
    故本件聲請人主張相對人未履行該調解內容，依上開勞資爭議處理法規定，聲請
    裁定強制執行，核無不合，應予准許。
四、至聲請人另行請求就前開十四萬六千四百元自九十一年八月一日起算至清償日止
    ，按年息百分之五計算之利息，亦應予強制執行云云。然按前述勞資爭議處理法
    第三十七條第一項准予強制執行之範圍應僅限於當事人調解及仲裁範圍，而不及
    於其他。經查，本件當事人之調解內容僅「雇主同意依行政院人事行政局八十七
    年九月十六日局企字第０二二二五０號函釋辦理，計算給付勞方退休金每人計給
    八個基數，平均薪資以每月一萬八千三百元計算」，此有桃園縣政府勞資爭議調
    解記錄一紙附卷可查，其調解內容並未提及相對人尚應自九十一年八月一日起至
    清償日止，按年息百分之五給付利息，故相對人之給付期限自何時起算？是否給
    付遲延？遲延利息如何計算？等情，尚須雙方透過訴訟程序予以確認之必要，不
　　得逕為強制執行。從而，聲請人此部分請求應駁回之。
五、依勞資爭議處理法第三十七條、非訟事件法第八條第二項、民事訴訟法第九十五
    條、第七十八條、裁定如主文。
中　　　華　　　民　　　國　　九十一　　年　　十二　　　月　　三十一　　日
                                      臺灣桃園地方法院民事第一庭
~B法　官　田玉芬
右為正本係照原本作成
如對本裁定抗告，須於裁定送達後十日內向本院提出抗告狀
中　　　華　　　民　　　國　　九十二　　年　　　一　　　月　　　七　　　日
~B書記官　羅文
